臺灣雲林地方法院刑事判決　　　　　　　 94年度訴字第187號
公　訴　人　臺灣雲林地方法院檢察署檢察官
被　　　告　乙○○
上列被告因違反毒品危害防制條例案件，經檢察官提起公訴（93
年度毒偵字第1436號、94年度毒偵字第244 號），由本院合議庭
裁定以簡式審判程序審理，判決如下：
    主  文
乙○○連續施用第壹級毒品，處有期徒刑壹年貳月，扣案之第壹
級毒品海洛因貳包（合計淨重零點貳柒公克）沒收銷燬之；扣案
之注射針筒貳支、前開海洛因外包裝袋貳個均沒收。又連續施用
第貳級毒品，處有期徒刑拾月。徒刑部分應執行有期徒刑壹年拾
月，緩刑伍年，緩刑期內付保護管束。
    事實及理由
一、構成犯罪事實：
    乙○○前因施用第1 級毒品海洛因案件，經觀察、勒戒後，
    認無繼續施用毒品之傾向，於民國91年10月2 日予以釋放，
    並由臺灣雲林地方法院檢察署檢察官於91年10月3 日，以91
    年度毒偵字第587 號不起訴處分確定。詎其不知悔改，於觀
    察、勒戒執行完畢釋放後，5 年內復基於施用第1 級毒品海
    洛因之概括犯意，自93年7 月間某日至94年1 月25日19時止
    ，連續在雲林縣土庫鎮○○里○○街68巷70號住處，以將海
    洛因摻水置入針筒內注射手臂血管方式，平均3 至5 日施用
    1 次之頻率，施用第1 級毒品海洛因多次；另基於施用第2
    級毒品安非他命之概括犯意，自93年10月10日18時許至94年
    1 月25日採尿前回溯96小時內某時（起訴書誤載為93年1 月
    19日14時許）止，連續在上開住處，以將安非他命置入電燈
    泡內用火燒烤吸食其煙方式，平均1 個月施用1 次之頻率，
    施用第2 級毒品安非他命多次。為警分別於：(一)93年10月10
    日22時10分許，在雲林縣土庫鎮○○里○○街68巷口查獲，
    並扣得海洛因1 包（淨重0.07公克），經採尿送驗結果呈嗎
    啡、甲基安非他命陽性反應；(二)94年1 月25日21時30分許，
    在雲林縣土庫鎮○○里○○街68巷口查獲，並扣得海洛因1
    包（淨重0.20公克）及其所有供施用海洛因使用之注射針筒
    2 支，經採尿送驗結果呈嗎啡、甲基安非他命陽性反應。
二、認定犯罪事實所憑之證據及理由：
  (一)被告乙○○於警詢、偵查、本院審理中之自白。
  (二)雲林縣衛生局煙毒尿液檢驗成績書2 份、長榮大學毒物研究
    中心尿液檢驗報告書1 份，可證被告有連續施用第1 級毒品
    海洛因、第2 級毒品安非他命。
  (三)法務部調查局93年11月15日調科壹字第160002453 號、94年
    4 月6 日調科壹字第160002568 號鑑定通知書各1 份，可證
    扣案之疑似海洛因白粉2 包確含有海洛因成分，足見被告有
    連續施用第1 級毒品海洛因。
  (四)扣案之注射針筒2 支，可證被告有施用第1級毒品海洛因。
  (五)臺灣雲林地方法院檢察署檢察官91年度毒偵字第587 號不起
    訴處分書、臺灣雲林地方法院檢察署刑案資料查註紀錄表、
    全國施用毒品案件紀錄表、臺灣高等法院被告前案紀錄表各
    1 份，可證被告於觀察、勒戒執行完畢釋放後，5 年內分別
    再犯毒品危害防制條例第10條之罪。
  (六)上開(二)至(五)證據，足以佐證首開被告自白與事實相符。
三、論罪科刑之理由：
  (一)按海洛因、安非他命分屬毒品危害防制條例第2 條第2 項第
    1 款、第2 款所定之第1 級、第2 級毒品。故被告乙○○所
    為，係犯毒品危害防制條例第10條第1 項、第2 項之施用第
    1 級、第2 級毒品罪。
  (二)被告持有第1 級毒品海洛因、第2 級毒品安非他命之低度行
    為，為施用第1 級、第2 級毒品之高度行為所吸收，不另論
    處。
  (三)被告先後多次施用第1 級、第2 級毒品之犯行，均時間緊接
    ，方法相同，觸犯構成要件相同之罪，顯係分別基於概括犯
    意反覆為之，應分別依連續犯規定以一罪論，並均加重其刑
    。
  (四)被告所犯連續施用第1 級、第2 級毒品二罪間，犯意個別，
    罪名互殊，應予分論併罰。
  (五)審酌被告無犯罪前科，有臺灣高等法院被告前案紀錄表1份
    在卷可參，素行良好，且於犯罪後坦承犯行，深具悔意，及
    被告施用毒品之期間、頻率，和施用毒品足以造成神經方面
    損害，並容易引起財產、暴力方面犯罪等一切情狀，分別量
    處如主文所示之刑，並定其應執行之刑。
  (六)被告前未曾受有期徒刑以上刑之宣告，有上開紀錄表在卷可
    參，於犯罪後已坦承犯行，深知悔悟，且被告目前在大智通
    信行任職，有固定工作，並與父母、姐姐及姪女同住，此有
    在職證明書、戶口名簿各1 份在卷可參，足見被告有親人可
    在旁督促並給予被告心理支持，幫助其遠離毒品誘惑，另被
    告之弟丙○○亦因違反毒品危害防制條例案件，目前在監執
    行，有臺灣高等法院被告前案紀錄表1 份在卷可參，亦足以
    使被告心生警惕，本院認被告經此起訴、審判後，當知警惕
    ，應無再犯之虞，其所宣告之刑，以暫不執行為適當，併予
    宣告緩刑5 年，以啟自新。
  (七)又被告僅因受外界影響即施用毒品，顯見其本身自我約束力
    薄弱，易受外界不良誘惑，對施用毒品所引發身心、家庭、
    社會負面影響力，及法律對此所為規範，均不甚瞭解，本院
    參酌被告之身心狀況、家庭情形及監護機構等功能，認被告
    於緩刑之5 年期間，宜透過交付觀護人之保護管束，由觀護
    人長期予以督導及監管，期能使被告生活、人際關係趨於正
    常化，並遵守法律規範。
  (七)扣案之第1 級毒品海洛因2 包（合計淨重0.27公克），應依
    毒品危害防制條例第18條第1 項前段規定，諭知沒收銷燬。
    又上開海洛因外包裝袋2 個，有防止毒品裸露、逸出、潮濕
    功用，並便於攜帶，為被告所有；而扣案之注射針筒2 支，
    亦為被告所有，均係供其施用第1 級毒品海洛因使用之物，
    業經被告坦承在卷，爰依刑法第38條第1 項第2 款規定，諭
    知沒收。
四、適用之法律：
  (一)程序法方面：刑事訴訟法第299條第1項前段。
  (二)實體法方面：毒品危害防制條例第10條第1 項、第2 項、第
    18條第1 項前段，刑法第11條前段、第56條、第51條第5 款
    、第74條第1款、第93條第1項、第38條第1項第2款。
本案經檢察官甲○○到庭執行職務。
中　　華　　民　　國　　94　　年　　5 　　月　　6 　　日
                  刑事第三庭    法  官　蘇　錦　秀
以上正本證明與原本無異。
如不服本判決應於送達後10日內向本院提出上訴狀。
                                書記官　李　雅　怡
中　　華　　民　　國　　94　　年　　5 　　月　　6 　　日
附錄本案論罪科刑法條：
毒品危害防制條例第10條：
施用第1級毒品者，處6月以上5年以下有期徒刑。
施用第2級毒品者，處3年以下有期徒刑。
